```{r knitsetup, echo=FALSE, results='hide', warning=FALSE, message=FALSE, cache=FALSE}
opts_knit$set(base.dir='./', fig.path='', out.format='md')
opts_chunk$set(prompt=TRUE, comment='', results='markup')
# See yihui.name/knitr/options for more Knitr options.
##### Put other setup R code here


# end setup chunk
```
# Evaluación

Cuando un expresión correcta es introducida en la consola, esta es evaluada y el resultado de la expresión es devuelto. El resultado puede ser _auto-printed_:

```{r}
x <- 5 ## No se imprime en pantalla
x ## por auto-printing se imprime en pantalla
```
```{r}
print(x) ## impresión explícita

```

En [1] se muestra que _x_ es un vector y que su primer elemento es _5_.

Tipícamente con un trabajo interactivo, nosotros no imprimeros los objetos de forma explícita ya que es mucho más cómodo sólo escribir el nombre del objeto y presionar la tecla __Enter__. Sin embargo, cuándo escribamos scripts, funciones o programas muchos más largos, nos veremos con la necesidad de imprimir objetos y es entonce cuándo utilizaremos el modo explícito, ya que el modo ímplicito no trabaja en esas circunstáncias.

Cuándo un vector __R__ es mostrado en la consola obsérvese que el índice del vector es mostrado en []. Por ejemplo:

```{r}
x <- 10:30
x
```

Los números entre corchetes no forman parte del vector en sí mismo, sino que se trata únicamente de información para la impresión por pantalla.

En __R__ es de vital importáncia entender la diferéncia que existe en el objeto __R__ y la manera en que estos objetos son mostrados en la consola. Normalmente, la información en la consola puede tener información adicional para hacerla más agradable al usuario.

> __Nota:__ El operador __:__ es utilizado para crear secuencias de enteros.