```{r knitsetup, echo=FALSE, results='hide', warning=FALSE, message=FALSE, cache=FALSE}
opts_knit$set(base.dir='./', fig.path='', out.format='md')
opts_chunk$set(prompt=TRUE, comment='', results='markup')
# See yihui.name/knitr/options for more Knitr options.
##### Put other setup R code here


# end setup chunk
```
# Factores

Los factores son utilizados para representar categorías y pueden estar ordenadas o desordenadas. Podemos pensar en los factores como un vector de enteros en el que cada entero representa una etiqueta. Los factores son importantes en modelos estadísticos y se utilizan especialmente para modelar junto a funciones como _lm()_ y _glm()_.

El uso de factores con etíquetas es mejor que con enteros puesto que los factores són auto-descriptivos. Por ejemplo, si trabajamos con una variable que tiene los valores "Hombre" y "Mujer" es mejor que si lo hacemos con los valores _1_ y _2_.

Los objetos factor pueden ser creados con la función _factor()_.

```{r}
x <- factor(c("yes", "yes", "no", "yes", "no"))
x
table(x)
unclass(x)  ##vemos la representación interna del vector
attr(x,"levels")
```

A menudo los factores serán creados por nosotros cuando importemos un conjunto de datos con funciones como _read.table()_. Este tipo de funciones crean factores por defecto cuando encuentran datos de tipo carácter o cadenas de carácteres ("_strings_").

El orden de los niveles de un factor puede ser establecido utilizando el argumento _levels_ de la función _factor()_. Esto puede ser importan en modelos liniales puesto que el primer nivel es utilizado como nivel base.

```{r}
x <- factor(c("hombre", "hombre", "mujer", "hombre", "mujer"))
x   ## los niveles son establecidos de forma alfabética
x <- factor(c("hombre", "hombre", "mujer", "hombre", "mujer"),levels = c("mujer", "hombre"))
x
```


