```{r knitsetup, echo=FALSE, results='hide', warning=FALSE, message=FALSE, cache=FALSE}
opts_knit$set(base.dir='./', fig.path='', out.format='md')
opts_chunk$set(prompt=TRUE, comment='', results='markup')
# See yihui.name/knitr/options for more Knitr options.
##### Put other setup R code here


# end setup chunk
```
# Matrices

Las matrices son vectores con un atributo denominado _dimension_. Este atributo que nos proporciona la dimensión de la matriz es en sí mismo un vector de tipo entero de longitud _2_ (numero de filas, numero de columnas).

```{r}

m <- matrix(nrow = 2, ncol = 3)
m
dim(m)
attributes(m)

```

Las matrices se contruyen _"column-wise", esto quiere decir que lo hacen verticalmente, es decir empezando de la esquina superior izquierda y descendiendo hacia abajo por las columnas.

```{r}
m <- matrix(1:6, nrow = 2, ncol = 3)
m

```

También podemos crear matrices a partir de vectores pasándole el atributo _dimension_.

```{r}
m <- 1:10
m
dim(m) <- c(2, 5)
m

```

Las matrices pueden ser creadas rellenando los elementos por columnas ("_column-binding_") o por filas ("_row-binding_") con las funciones _cbind()_ y _rbind()_ respectivamente.

```{r}
x <- 1:3
y <- 10:12
cbind(x, y)
rbind(x,y)

```

