```{r knitsetup, echo=FALSE, results='hide', warning=FALSE, message=FALSE, cache=FALSE}
opts_knit$set(base.dir='./', fig.path='', out.format='md')
opts_chunk$set(prompt=TRUE, comment='', results='markup')
# See yihui.name/knitr/options for more Knitr options.
##### Put other setup R code here


# end setup chunk
```
# Valores indefinidos

Los valores indefinidos son indicados en __R__ por _NA_ o _NaN_ para cualquier operación indefinida matematicamente.

+ _is.na()_ se utiliza para comprobar si los objetos son _NA_
+ _is.nan()_ se utiliza para comprobar si los objetos son _NaN_
+ _NA_ pertenecen a una clase, por lo tanto nos podemos encontrar con integer _NA_, character _NA_, etc.
+ Un valor _NaN_ es también un _NA_ pero lo contrario es falso.

```{r}
## Crea un vector con valore Na
x <- c(1, 2, NA, 10, 3)
##Devuelve un vector lógico indicando que elementos son NA
is.na(x)
##Devuelve un vector lógico indicando que elemetos son NaN
is.nan(x)
```

```{r}
## Crea un vector con valores Na y NaN
x <- c(1, 2, NA, NaN, 3)
##Devuelve un vector lógico indicando que elementos son NA
is.na(x)
##Devuelve un vector lógico indicando que elemetos son NaN
is.nan(x)

```

