```{r knitsetup, echo=FALSE, results='hide', warning=FALSE, message=FALSE, cache=FALSE}
opts_knit$set(base.dir='./', fig.path='', out.format='md')
opts_chunk$set(prompt=TRUE, comment='', results='markup')
# See yihui.name/knitr/options for more Knitr options.
##### Put other setup R code here


# end setup chunk
```
# Uso de dput() y dump()

A continuación mostrarnos un ejemplo del uso de la función _dput()_ y _dget()_:

```{r}
##Crea un data frame
y <- data.frame(a = 1, b = "a")
##Print 'dput' en la consola
dput(y)

```

Obsérvese que la salida de _dput()_ es en la forma de código __R__ y muestra metadatos como la clase del objeto, el nombre de las filas, y el nombre de las columnas.

Podemos gravar en un archivo la información proporcionada por _dput()_:

```{r}
## Grava la salida de 'dput' a un archivo
dput(y, file ="y.R")

##Leemos los datos desde el archivo
new.y <- dget("y.R")
new.y

```

También podemos gravar múltiples objetos de una sola vez utilizando la función _dump()_. Pasaremos como argumento a la función un vector de caracteres con sus nombres.

```{r}
x <- "foo"
y <- data.frame(a = 1L, b = "a")

dump(c("x", "y"), file = "data.R")
rm(x, y)

```
 La función inversa de _dump()_ es _source()_:
 
 
 
```{r}
source(file = "data.R")
str(y) ##con la función 'str' consultamos la estructura del objeto
x


```


